【裁判字號】    88,交易,246
【裁判日期】    890203
【裁判案由】    公共危險等
【裁判全文】
臺灣桃園地方法院刑事判決                        八十八年度交易字第二四六號
    公  訴  人  臺灣桃園地方法院檢察署檢察官
    被      告  甲○○
右列被告因公共危險等案件，經檢察官提起公訴（八十八年度偵字第六九八九號），
本院判決如左：
    主      文
甲○○服用酒類，不能安全駕駛動力交通工具而駕駛，處有期徒刑參月，如易科罰金
以參佰元折算壹日；又因過失傷害人，處有期徒刑參月，如易科罰金以參佰元折算壹
日；應執行有期徒刑伍月，如易科罰金以參佰元折算壹日。
    事      實
一、甲○○明知未考領得駕駛執照及汽車駕駛人飲酒後其吐氣所含酒精成份超過每公
    升零點二五以上者，均不得駕車，竟不顧此風險存在，於民國（下同）八十八年
    五月六日下午一時四十五分許，服用酒類後其吐氣所含酒精成份超過每公升○、
    六七毫克已不能安全駕駛動力交通工具且無駕駛執照而駕駛車牌號碼ＩＱ－一九
    ０三號自用小客車，由桃園縣八德市○○路往臺北縣鶯歌鎮方向沿桃園縣八德市
    ○○路方向行駛，行經該路一一二五號前，本應注意駕駛汽車應遵守道路交通標
    誌、標線、號誌之指示，行車速度依標誌之規定，無標誌者，在市區道路時速不
    得超過四十公里，又汽車在劃有分向限制線之路段，不得駛入來車之車道內，並
    應注意車前狀況，隨時採取必要之安全措施，以避免危險之發生，而依當時日間
    自然光線、市區道路、速限四十公里、道路型態直路、無缺陷、無障礙物、視距
    良好等客觀狀況，並無不能注意之情形，因為酒力所困，辨識力、注意力、反應
    力均不如常，已不能安全駕駛自用小客車仍執意貿然駕駛前開自用小客車並以時
    速約七十公里之速度，在越過前揭路段中央分向線疾速逆向行駛，致與沿同道路
    反方向欲往臺北縣鶯歌鎮執行巡邏任務之桃園縣警察局八德分局大安派出所警員
    丙○○所駕駛，右座搭載乙○○之車號ＫＦ－九四七一號巡邏車迎面發生碰撞，
    致警員丙○○、乙○○二人分別受有額部撕裂傷、右手中指擦傷及頸部扭傷等傷
    害。
二、案經丙○○、乙○○二人分別訴由桃園縣警察局八德分局報請臺灣桃園地方法院
    檢察署檢察官偵查起訴。
    理      由
一、訊據被告甲○○對右揭事實坦承不諱，核與告訴人丙○○、乙○○指訴及證人即
    八德分局大湳派出所警員丁○○到庭證述之情節相符，並有道路交通事故報告表
    、桃園縣警察局舉發違反道路交通管理事件通知單、被告喝酒後酒精濃度測定值
    為○‧六七ＭＧ／Ｌ之酒精濃度測試報告、桃園縣警察局八德分局大安派出所勤
    務分配表各一件及現場照片十二張等件在卷可稽。而告訴人二人因被告肇事因而
    受傷，亦有診斷證明書二紙附卷足憑。足證告訴人之指訴非虛，被告之自白應可
    採信。按汽車駕駛人應注意未領得駕駛執照及飲酒後其吐氣所含酒精成份超過每
    公升○．二五毫克以上者，均不得駕車，駕駛汽車應遵守道路交通標誌、標線、
     號誌之指示，行車速度應依標誌之規定，無標誌者，在市區道路時速不得超過
    四十公里，並應注意車前狀況，隨時採取必要之安全措施，以避免危險之發生，
    另汽車在劃有分向限制線之路段，不得駛入來車之車道內，道路交通安全規則第
    九十條前段、第九十三條第一項第一款、九十四條第三項、第九十七條第二款、
    第一百十四條第二款分別定有明文。是被告駕車時本應注意並遵守上開規定，而
    依卷附之道路交通事故調查報告表所載，當時自然光線、市區道路、速限四十公
    里、道路型態直路、無缺陷、無障礙物、視距良好等客觀外界情狀，並無不能注
    意之情形，詎被告竟怠於注意，疏未履行客觀之注意義務因而肇事致告訴人二人
    受傷，且被告之過失行為與告訴人之受傷間顯有相當因果關係，是被告應負過失
    責任至明。再，本件經送請鑑定之結果，亦同此認定，有臺灣省政府桃園縣區車
    輛行車事故鑑定委員會八十八年八月六日八八府鑑桃字第００七一號函附鑑定意
    見書一份卷可參。本件事證明確，被告之犯行，洵堪認定。
二、核被告甲○○所為，係犯刑法第一百八十五條之三之服用酒類駕駛罪及同法第二
    百八十四條第一項前段之普通過失傷害罪，被告於同時地以一過失行為，使告訴
    人二人受有如前揭犯罪事實欄所載之傷害而侵害告訴人二人之身體健康法益，觸
    犯二項普通過失傷害罪名，為想像競合犯，應依刑法第五十五條從一重處斷。再
    被告無駕駛執照及酒醉駕車，因而致告訴人二人受傷，依法應負刑事責任，並應
    依道路交通管理處罰條例第八十六條第一項之規定，就其過失傷害部分加重其刑
    ；被告所犯上開二罪，犯意各別（一為故意行為，一為過失行為），行為互殊，
    應予分論併罰。爰審酌被告之品性、素行、並無犯罪前科紀錄（有本院被告全國
    前案紀錄表在卷可考）、生活狀況、智識程度、犯罪所生危害，使告訴人二人分
    別受有如犯罪事實欄所述之傷害，尚未與告訴人達成民事上之和解，及其於犯罪
    後坦承犯行，犯罪後態度尚稱良好等一切情狀，分別量處如主文所示之刑，並定
    其應執行之刑，均諭知易科罰金之折算標準。
三、據上論斷，應依刑事訴訟法第二百九十九條第一項前段，道路交通管理處罰條例
    第八十六條第一項、刑法第一百八十五條之三、第二百八十四條第一項前段、第
    五十五條、第四十一條，罰金罰鍰提高標準條例第一條前段、第二條，判決如主
    文。
本案經檢察官張尹敏到庭執行職務。
中        華        民        國    八十九    年    二    月    三     日
                                臺灣桃園地方法院刑事第三庭
                                      法  官  林  振  芳
右正本證明與原本無異。
如不服本判決，應於判決送達後十日內向本院提出上訴狀( 應附繕本 )，上訴於
臺灣高等法院。
                                    書記官   王恬如
中        華        民        國    八十九    年    二    月    十    日
附論罪科刑依據之法條：
刑法第二百八十四條第一項
因過失傷害人者，處六月以下有期徒刑、拘役或五百元以下罰金。致重傷者，處一年
以下有期徒刑、拘役或五百元下罰金。
刑法第一百八十五條之三
服用毒品、麻醉藥品、酒類或其他相類之物，不能安全駕駛動力交通工具而駕駛者，
處一年以下有期徒刑、拘役或三萬元以下罰金。


司法院資訊處製作；財團法人民間司法改革基金會備份。
